【裁判字號】    90,上易,1020
【裁判日期】    900612
【裁判案由】    竊盜
【裁判全文】
臺灣高等法院臺中分院刑事判決                    九十年度上易字第一二號
    上  訴  人
    即  被  告  丁○○原名楊.
右上訴人因竊盜案件，不服臺灣苗栗地方法院八十九年度易字第八三二號中華民國九
十年三月十三日第一審判決（起訴案號：臺灣苗栗地方法院檢察署八十九年度偵字第
二二六四號、移送併辦案號：八十九年度偵字第四八五０號），提起上訴，本院判決
如左：
      主  文
上訴駁回。
      事  實
一、丁○○（原名楊正傑）曾有多次竊盜前科，最近一次於民國（下同）八十七年四
    月二十九日因竊案及麻藥案件，經臺灣高等法院判處應執行有期徒刑一年十月確
    定，於八十九年一月六日假釋出獄，甫於八十九年四月十九日假釋期滿，視為有
    期徒刑執行完畢。詎其猶不知悔改，基於概括之犯意，先於八十九年六月九日凌
    晨三時五十分許，與成年人劉德政（另由本院判刑在案），二人基於共同意圖為
    自己不法所有之犯意聯絡，由劉德政騎乘機車搭載丁○○，丁○○則持其所有客
    觀上足以為兇器用之中心衝一支及瑞士刀一支，一同前往苗栗縣苗栗市福星里陽
    光別墅停車場前，劉德政將未熄火之機車停放該處把風、接應，丁○○則持上開
    中心衝敲破甲○○所有之車號Ｑ八–八一七八號自用小客車之左前車窗玻璃（毀
    損部分未據告訴），竊取該車內之行動電話一支，得手後，二人隨即騎乘機車離
    去，惟因遭甲○○之子王佳正發覺，遂與其兄王任強一同圍捕劉德政、丁○○，
    待追至附近之甲桂林大廈後面巷道時，丁○○跳車逃逸，適為王家兄弟追獲，並
    自丁○○身上起出上揭行動電話一支及作案工具瑞士刀、中心衝各一支，而劉德
    政逃逸，嗣經警循線查獲。丁○○又基於同一意圖為自己不法所有之概括犯意，
    復於八十九年九月十五日凌晨一時四十二分許，在苗栗縣苗栗市○○路八四九號
    美樂蛋糕店前，以其所有之鑰匙一支，竊取丙○○所有之ＩＣＬ–○五二號重型
    機車得手，將該機車作為代步工具使用後，棄置在苗栗縣苗栗市苗栗高級商業職
    業學校前之鐵路橋下，其作案過程為美樂蛋糕店內監視器錄下，經丙○○提供該
    錄影帶予警局，經警循線查獲，並扣得鑰匙一支。
二、案經苗栗縣警察局苗栗分局報請臺灣苗栗地方法院檢察署檢察官偵查起訴，及聲
    請併案審理（該署八十九年度偵字第四八五○號）。
      理  由
一、訊據上訴人即被告丁○○（原名楊正傑）對於八十九年六月九日之犯行，於警訊
    、偵查及審理時均坦承不諱，惟於偵查及審理時辯稱劉德政並不知情，二人非共
    同行竊云云，經查其與劉德政共同行竊之事實，業據被告於警訊及偵查時供明在
    卷（見偵查卷第五頁、第二四頁反面），核與被害人甲○○於警訊及偵查時指述
    之失竊情節相符，並經證人即甲○○之子王佳正、王任強供證屬實，且有贓物認
    領保管單附卷可憑，復有被告之作案用之中心衝、瑞士刀各一支扣案足證。且同
    案共犯劉德政於偵審時自承二人共同至苗栗縣苗栗市陽光別墅停車場，嗣其載被
    告回家，又一同回去陽光別墅停車場，被告要其等他，其看見被告走至該自小客
    車前，其有聽到砸破玻璃聲，接著被告就坐上其機車，叫其趕快騎走等語，而被
    告亦供承係劉德政指出是那台車的（見偵查卷第三八頁、原審九十年一月七日訊
    問筆錄及九十年二月二十七日審理筆錄），其看到該車內有行動電話，遂叫劉德
    政載其回家拿了十字衝後再回去的（見偵查卷第三九頁、原審九十年一月七日訊
    問筆錄及九十年二月二十七日審理筆錄），當時劉德政騎機車離其約十多公尺，
    而且機車是在發動狀態（見偵查卷第三七頁反面）等語，衡情若劉德政不知情，
    豈會自上開陽光別墅停車場載被告回家拿取作案用之十字衝後又載其回該處，且
    未將機車熄火在案發現場附近等候並與被告共同逃逸之理，若謂其不知當時係行
    竊他人之財物，孰能信之？是被告翻異前供，無非諉卸之詞，不足採信，事證明
    確，此部分之犯行洵堪認定。
二、至被告於八十年九月十五日之犯行，訊據被告於警訊及審理時坦承不諱，核與被
    害人丙○○於警訊時指訴失竊情節相符，並有贓物認領保管單及車輛竊盜、車牌
    失竊資料個別查詢報表各一紙附卷可憑，且有被害人丙○○提供之監視錄影帶一
    捲及被告作案用之自備鑰匙一支扣案可資佐證，堪認被告自白與事實相符，足以
    採信。被告此部分之犯行，事證明確，被告犯行堪以認定。
三、按刑法第三百二十一條第一項第三款之「兇器」，係指具有危害性、危險性，可
    資為行兇之器具或用物而言，凡依社會一般觀念，足認為有使人生命、身體、安
    全發生危險性之器具，均屬之，且只須在竊盜當時攜帶為已足。查被告與共犯劉
    德政攜帶前往行竊之中心衝、瑞士刀等物，依社會一般觀念，均足認為屬於有使
    人生命、身體、安全發生危險性之器具，應屬「兇器」無訛。故核被告於八十九
    年六月三日之所為，係犯刑法第三百二十一條第一項第三款攜帶兇器之加重竊盜
    罪。被告於八十九年九月十五日以自備之鑰匙竊取機車得手部分，係犯刑法第三
    百二十條第一項之竊盜罪。被告與劉德政間，就上開八十九年六月九日竊盜一罪
    ，有犯意聯絡及行為分擔，為共同正犯。被告所犯上開二罪間，時間緊接，所犯
    又係犯罪構成要件相同之罪，顯係基於概括之犯意反覆為之，應依連續犯之規定
    ，從重論以刑法第三百二十一條第一項第三款之攜帶兇器竊盜罪，並加重其刑。
    被告上開八十九年九月十五日之犯行，雖未據公訴人起訴，然與前開經論罪科刑
    之竊盜部分，有連續犯之裁判上一罪，法院自得併予審理。被告有事實欄記載之
    犯罪科刑執行情形，有臺灣高等法院檢察署刑案紀錄簡覆表一份在卷可稽，其於
    五年內再犯本件有期徒刑以上之罪，為累犯，應依刑法第四十七條之規定遞加重
    其刑。原審依刑法第二十八條、第五十六條、第三百二十一條第一項第三款、第
    四十七條、第三十八條第一項第二款，審酌被告有多次前科，素行不良，且於查
    獲交保後又再行竊，足見其並無悔悟，及其犯罪手段、目的、所生之危害、所得
    之利益暨犯罪後態度等一切情狀，判決如原審主文所示之刑。扣案之中心衝、瑞
    士刀、鑰匙各一支，均為被告所有且係供犯罪所用之物，併予宣告沒收，核無不
    合。被告上訴意旨仍執前詞，以劉德政未參與八十九年六月九日之犯行，及請求
    從輕量刑云云，惟查劉德政確有參與前揭犯行，前已敘明，又本件原審量刑妥適
    ，被告請求從輕量刑亦無理由，應予駁回。
四、據上論結，應依刑事訴訟法第三百六十八條，判決如主文。
本案經檢察官乙○○到庭執行職務。
中      華      民      國      九十      年    六      月    十二    日
                                臺灣高等法院臺中分院刑事第三庭
                                      審判長法  官  方  艤  駐
                                            法  官  廖  柏  基
                                            法  官  劉  連  星
右正本證明與原本無異。
不得上訴。
                                            書記官  顏  子  良
中      華      民      國    九十      年      六月   十三       日
附錄論罪科刑法條
刑法第三百二十一條：
  犯竊盜罪而有左列情形之一者，處六月以上五年以下有期徒刑：
    一  於夜間侵入住宅或有人居住之建築物、船艦，或隱匿其內而犯之者。
    二  毀越門扇、牆垣或其他安全設備而犯之者。
    三  攜帶兇器而犯之者。
    四  結夥三人以上而犯之者。
    五  乘火災、水災或其他災害之際而犯之者。
    六  在車站、埠頭而犯之者。
  前項之未遂犯罰之。
刑法第三百二十條第一項：
  意圖為自己或第三人不法之所有，而竊取他人之動產者，為竊盜罪，處五年以下
  有期徒刑、拘役或五百元以下罰金。
                                                                       Ａ


司法院資訊處製作；財團法人民間司法改革基金會備份。
